臺灣高等法院臺南分院民事裁定
110年度勞聲字第4號
聲  請  人  吳坤相  
上列聲請人因與相對人王振宏即駿雄建材行間請求確認僱傭關係
存在等事件，對於中華民國110年1月6日臺灣臺南地方法院109年
度勞訴字第3號裁定，提起抗告（本院110年度勞抗字第2號），
並聲請訴訟救助，本院就訴訟救助部分裁定如下：
    主  文
本件准予訴訟救助。
    理  由
一、聲請意旨略以:伊生活困難，又無積蓄，實無資力支出訴訟
    費用，伊對原審109年度勞訴字第3號裁定提起抗告，物證齊
    全，必有勝訴之望，為此聲請訴訟救助等語。
二、按當事人無資力支出訴訟費用者，法院應依聲請，以裁定准
    予訴訟救助；勞工符合社會救助法規定之低收入戶、中低收
    入戶，或符合特殊境遇家庭扶助條例第4條第1項之特殊境遇
    家庭，其聲請訴訟救助者，視為無資力支出訴訟費用。民事
    訴訟法第107條第1項本文、勞動事件法第14條第1項分別定
    有明文。次按「民事訴訟法第一百零七條所謂顯無勝訴之望
    者，係指聲請訴訟救助之當事人所提起之訴或上訴依其主張
    之事實於法律上本無獲得勝訴之望；或其起訴或上訴為不合
    法之情形而言，若尚須經法院調查辯論後，始能知悉其勝負
    之結果者，不得謂為顯無勝訴之望。」(最高法院87年度台
    抗字第660號裁判意旨參照)，是以顯無勝訴之望係指「法院
    依當事人主張之事實，無須調查辯論，即知其應受敗訴之裁
    判者而言。」(最高法院76年度台抗字第473號裁判意旨參照
    )。
三、本件聲請人不服原審法院民國(下同)110年1月6日109年度勞
    訴字第3號裁定，提起抗告，並聲請訴訟救助。業據其提出
    臺南市南區中低收入戶證明書（見本院卷第9頁）為證，依
    照前開規定，應視為其無資力支出訴訟費用。又聲請人於原
    審法院主張：伊於89年8月受雇於相對人，每月薪資為新臺
    幣（下同）22,500元，嗣伊發現相對人有積欠業務獎金、未
    幫伊加保勞健保，且未依勞動契約給伊獎金，致伊受有下列
    損失：㈠健保損失6,727元；㈡勞保損失：3,549元；㈢年終獎
    金：11,000元；㈣資遣費：22,500元；㈤經銷商獎金：12,000
    元；㈥厝場違約金之獎金：12,000元；㈦存證信函費用8,000
    元；㈧精神上損害賠償：30,000元，合計105,776元，以上合
    計共105,776元，爰本於勞動契約請求相對人如數給付105,7
    76元本息等情。查原審法院以聲請人上開請求，曾向原審法
    院聲請對相對人核發支付命令，經原審法院依其聲請核發91
    年度促字第10778號支付命令確定，聲請人並據以對相對人
    強制執行在案，因認聲請人係就已確定而發生既判力之91年
    度促字第10778號支付命令金額範圍內提起本件訴訟，應依
    民事訴訟法第249條第1項第7款之規定予以裁定駁回，聲請
    人對於駁回裁定聲明不服，提起抗告，觀其所訴及提出之支
    付命令、民事聲請支付命令狀、支付命令確定證明書、原審
    民事執行處函、債權憑證、繼續執行紀錄表等件為證（見原
    審卷第17-25頁、39-46頁)，尚非顯無勝訴之望。況其本於
    勞動契約請求相對人給付105,776元本息乙節，是否為91年
    度促字第10778號支付命令既判力所及，尚須法院調查審認
    ，揆諸前揭二之說明，聲請人提起抗告，並非顯無勝訴之望
    ，而無民事訴法第107條第1項但書之適用，所為訴訟救助之
    聲請，核無不合，應予准許。
四、據上論結，本件聲請為有理由，爰裁定如主文所示。
中　　華　　民　　國　　110 　年　　3 　　月　　31　　日
                  勞動法庭      審判長法  官  吳森豐

                                      法  官  郭貞秀

                                      法  官  孫玉文
上為正本係照原本作成。
如對本裁定抗告，須於本裁定送達後10日內向本院提出抗告狀（
須附繕本），並應繳納抗告費新台幣1千元。
中　　華　　民　　國　　110 　年　　3 　　月　　31　　日

                                      書記官  黃雁勤